臺灣高雄地方法院民事判決　九十三年度訴字第九二七號
　　原　　　告　丙○○
　　訴訟代理人　鍾夢賢律師
　　被　　　告　乙○○
　　被　　　告　台東之星通運股份有限公司
　　法定代理人　甲○○
右當事人間請求損害賠償事件，經本院於民國九十三年五月二十一日言詞辯論終結，
判決如左：
    主      文
被告應連帶給付原告新台幣壹佰壹拾玖萬壹仟柒佰陸拾貳元及自民國九十三年四月二
十九日起至清償日止按年息百分之五計算之利息。
原告其餘之訴駁回
訴訟費用由被告連帶負擔十分之九，餘由原告負擔。
本判決關於原告勝訴部分於原告以新台幣參拾萬元供擔保後得假執行。
原告其餘假執行之聲請駁回。
    事實及理由
一、本件原告起訴主張被告乙○○係被告台東之星通運股份有限公司（下稱台東之星
    公司）所僱用之司機，其於民國九十二年七月二十五日上午六時五分許，在駕駛
    被告台東之星公司所有車牌號碼ＧＧ--三九六號營業大客車沿高雄市前鎮區○○
    ○路由西往東方向行駛途經該路與鎮○路○○路口附近時，因疏未注意駕駛人駕
    駛汽車應遵守道路交通標誌之指示及汽車行駛時駕駛人應注意車前狀況，並隨時
    採取必要之安全措施之規定即貿然闖越紅燈，致撞及適由鎮興路由南向北方向直
    行至上開路口之由伊所騎乘之車牌號碼ＺＥＸ--九二八號機車，使伊因此倒地拖
    行九點九公尺而受有第一腰椎壓迫性骨折、左側踝關節骨折併脫臼、右側右
    踝關節骨折併第四、第五蹠骨壓碎性骨折等傷害，今伊業因此之傷害分別花費醫
    療費用新台幣（下同）六萬五千四百九十一元、就診交通支出一萬二千元、紙尿
    布費用九千六百元，且迄今於日常生活因完全無法自理而由母親全天照料，應得
    請求看護費用四十八萬元，另伊因此住院復健迄今八個月均無法工作而計受有二
    十萬元之工作損失，且因此之傷害而精神上受有痛苦，故另請求被告應賠償精神
    慰撫金六十萬元，而被告台東之星公司係被告乙○○之僱用人，對其受僱人因執
    行職務所為之侵權行為自應與之負連帶損害賠償責任，為此乃民法第一百八十四
    條、第一百八十八條之規定，請求判令被告應連帶給付一百三十三萬七千零九十
    一元及自起訴狀繕本送達之翌日即九十三年四月二十九日起至清償日止按年息百
    分之五計算之利息，並願供擔保請准為假執行之宣告。
二、被告於原告主張之車禍事實並不爭執，惟以原告所受損害以該車所投保之保險給
    付應足支應等語為辯，並聲明駁回原告之訴及假執行之聲請。
三、本件原告主張被告乙○○係被告台東之星公司所僱用之司機，其於上開時日在駕
    駛前揭車牌號碼之營業大客車沿高雄市前鎮區○○○路由西往東方向行駛途經該
    路與鎮○路○○路口附近時，因疏未注意遵守道路交通標誌之指示及車前狀況，
    即因闖越紅燈而致撞及適由鎮興路由南向北方向直行至上開路口之由伊所騎乘之
    前該機車，使伊因此倒地拖行而受有第一腰椎壓迫性骨折、左側踝關節骨折併脫
    臼、右側右踝關節骨折併第四、第五蹠骨壓碎性骨折等傷害等情，此有原告所提
    與所述相符之診斷證明書、道路交通事故證明書等件在卷可稽，並經本院向高雄
    市政府警察局交通警察大隊調閱系爭車禍事故之道路交通事故現場圖、道路交通
    事故調查報告表、事故談話紀錄表、照片等件查明無訛（談話紀錄表內載有證人
    劉曉曄、吳清和目擊被告乙○○闖越紅燈肇事），被告於此亦不爭執，自堪信原
    告之上開主張為真實。今被告乙○○於系爭車禍之發生既有不遵號誌及未注意車
    前狀況以致肇事之過失，其於原告所受之損害自應負侵權行為之損害賠償責任，
    而被告台東之星公司既係被告乙○○之僱用人，其對其受僱人因執行駕駛職務所
    為之侵權行為自應與之負連帶損害賠償責任，原告依侵權行為損害賠償請求權主
    張被告應負連帶賠償責任洵屬有據。
四、次按不法侵害他人之身體或健康者，對於被害人因此喪失或減少勞動能力，或增
    加生活上之需要時，應負損害賠償責任，又不法侵害他人之身體、健康、名譽、
    自由、信用、隱私、貞操，或不法侵害其他人格法益而情節重大者，被害人雖非
    財產上之損害，亦得請求賠償相當之金額，民法第一百九十三條第一項、第一百
    九十五條第一項分別定有明文。本件原告乃因被告乙○○之上開過失而受有前該
    傷害而得對被告請求侵權行為之連帶損害賠償已如上述，茲就原告所得請求之損
    害賠償金額計算如后：
    (1)、醫療費用部分：
        本件原告乃因系爭車禍受傷而於阮綜合醫院、長庚紀念醫院住院治療或門診
        ，期間計支出醫療費用五萬四千一百六十二元乙節，此有收據、醫療費用明
        細表、住院收據、醫療費用收據等件在卷可稽，經核上開費用均屬醫療上必
        要之支出，依法自應予以准許。
    (2)、增加生活上需要費用：
      Ａ、看護費用：
          本件原告自九十二年七月二十五日事發時起至同年八月十一日止乃在阮綜
          合醫院住院治療，而其至同年九月三十日止仍無法行動，需輪椅代步並專
          人看護乙節，此有阮綜合醫院診斷證明書乙紙在卷可稽，是原告既因腰椎
          、踝關節、蹠骨等多處壓碎性骨折住院，且至九月三十日止仍無法自行行
          動，其於此住院及無法行動期間自需人全天在旁予以看護照料，而原告於
          此期間固均由其母代為照顧起居，但親屬看護所付出之勞力，並非不能評
          價為金錢，只因兩者身份關係密切而免除支付義務，此種親屬基於身份關
          係之恩惠，自不能加惠於加害人之被告，故應衡量及比照僱用職業護士看
          護情形，認原告因此受有相當親屬看護費之損害而得向被告請求賠償，而
          依現今看護行情，原告就此六十八日請求以全天之看護費用即每日二千元
          計算即十三萬六千元，自屬生活上之必要而應予以准許；另原告又主張自
          九十二年十月一日起至九十三年三月三十日止亦應給付其全日看護費用云
          云，惟原告於至長庚紀念醫院門診追綜治療後僅不宜久站或下肢較無力，
          此有長庚紀念醫院診斷證明書等件附卷可憑，是原告於二個餘月全日看護
          照料後，其行動能力既有改善，其日常生活應僅於家人予以部分助力之後
          即得自行為之，自無須由家人予以全天看護之必要，本院衡其傷勢及年齡
          ，認其後半部之六個月雖亦有看護之需要，惟其工作應以日間半天看護即
          每日一千元較屬合理，是原告自九十二年十月一日起因此受有相當親屬看
          護費之損失即應為十八萬一千元（181日×1000元），計其看護損失之費
          用即應為三十一萬七千元，其逾此範圍外之請求即為無據。
      Ｂ、門診交通費：
          本件原告主張其傷後乃因至高雄長庚醫院門診治療而需搭乘計程車載其往
          返，其來回車資每次約為五百元，計已支出一萬二千元等語，此固未據其
          提出收據或相關文書為證，惟高雄地區之計乘車原即無開立收據予乘客收
          執之習慣，且原告傷後本無行動能力或行動不便，其既無法自行前往就醫
          ，因而雇請計程車載其往返自屬應當，且由原告住居之前鎮區至高雄縣鳥
          松鄉之醫院院區，以每趟二百五十元計亦為合理，此部分自屬增加生活上
          需要之支出，惟原告至高雄長庚醫院門診治療之次數計為二十二次，此有
          醫療費用收據二十二紙在卷可稽，則原告得請求之交通費用即為一萬一千
          元，其逾此範圍外之請求應屬無據。
      Ｃ、其他需用物品費用：
          本件原告於傷後乃另購買輪椅及波士頓背架計花費二萬三千元，且因無法
          行動而需用成人紙尿布四個月計已花費約九千六百元乙節，此有統一發票
          等件在卷可稽，是原告既確因支撐行動之腰椎骨折而無法行動，其購買該
          諸物品自有事實上之需要，且其費用亦屬有理，自應予以准許。
    (3)、工作收入減少損失部分：
        原告於系爭車禍發生前乃於衫三耐企業行任職，其自九十二年一月至七月止
        之給付所得為十七萬五千元乙節，此有各類所得扣繳暨免扣繳憑單乙紙在卷
        可稽，而原告自事發後至九十三年四月八日止，其狀況均為無法負重及久站
        而僅能從事輕便之工作等情，亦有上開診斷證明書在卷足憑，是原告於傷前
        既有正當工作每月收入二萬五千元，且其於傷後八個月內亦均無法回復工作
        ，則其請被告應予賠償八個月之工作收入損失計二十萬元自屬有據。
    (4)、精神慰撫金部分：
        本件原告因上開車禍乃受有第一腰椎壓迫性骨折、左側踝關節骨折併脫臼、
        右側右踝關節骨折併第四、第五蹠骨壓碎性骨折等傷害而須住院治療並長期
        復健乙節已如上述，是原告既因系爭車禍多處重大骨折而須長期忍受身體痛
        苦並為門診或住院之治療，且亦因無法自行活動而須人長期看護，其精神上
        自應受有痛苦自堪認定，而原告名下並無財產乙節，此有財產歸戶清冊在卷
        可稽，爰審酌原告經濟狀況、傷害之程度等一切情狀，認以原告請求之慰撫
        金六十萬元尚屬適當，自應予以准許。
    縱上所述，本件原告得請求賠償之金額計為一百十九萬一千七百六十二元，從而
    本件原告請求被告應連帶給付上開金額之賠償為有理由，自均應予以准許，其逾
    此部分範圍外之請求即屬無據，自應予以駁回。
五、本件原告陳明願供擔保請准為假執行之宣告，經核並無不合，爰就原告勝訴部分
    ，酌定相當之擔保金額准許之，至原告敗訴部分，其假執行之聲請即失所依附，
    應予駁回。
六、據上論結，本件原告之訴為一部有理由，一無理由，爰依民事訴訟法第七十九條
    、第八十五條第二項、第三百九十條第二項，判決如主文。
中　　　華　　　民　　　國　　九十三　　年　　　六　　　月　　　九　　　日
                              臺灣高雄地方法院民事第五庭
                                      法  官  黃  宏  欽
右為正本係照原本作成。
如不服本判決，應於判決送達後廿日內，向本院提出上訴狀並表明上訴理由，如於本
判決宣示後送達前提起上訴者，應於判決送達後十日內補提上訴理由書（須附繕本）
。
中　　　華　　　民　　　國　　九十三　　年　　　六　　　月　　　九　　　日
~B法院書記官　史華齡
